臺灣板橋地方法院刑事判決　　　　　　　　　　　　九十三年度訴字第一七三五號
　　公　訴　人　臺灣板橋地方法院檢察署檢察官
　　被　　　告　甲○○
右列被告因違反毒品危害防制條例案件，經檢察官提起公訴（九十三年度核退毒偵字
第八一三號），本院合議庭評決由受命法官獨任進行簡式審判程序，本院判決如左：
    主  文
甲○○連續施用第一級毒品，累犯，處有期徒刑拾月；扣案之注射針筒貳支沒收。又
施用第二級毒品，累犯，處有期徒刑伍月。應執行有期徒刑壹年貳月；扣案之注射針
筒貳支沒收。
    事  實
一、甲○○前於民國八十六年間，因違反麻醉藥品管理條例案件，經本院於八十六年
    十二月二日，以八十六年度訴字第二五五四號判決判處有期徒刑五月、三月，應
    執行有期徒刑七月，案經上訴臺灣高等法院復上訴駁回確定，已於八十八年一月
    四日縮短刑期執行完畢（此部分不構成累犯）。復於九十年間，因犯施用第一級
    、第二級毒品罪，經本院於九十年六月十九日，以九十年度訴字第七九六號判決
    判處有期徒刑七月、六月，應執行有期徒刑一年確定，甫於九十二年十月二十三
    日縮短刑期執行完畢。其間，於八十七年間，因施用毒品案件，經本院以八十七
    年度毒聲字第五七五號裁定令入勒戒處所觀察、勒戒後，認無繼續施用毒品傾向
    ，由臺灣板橋地方法院檢察署檢察官以八十七年度一０九七六號為不起訴處分確
    定。又於九十年間，因施用毒品案件，經本院以九十年度毒聲字第一二六五號裁
    定令入勒戒處所觀察、勒戒後，認有繼續施用毒品傾向，復經本院以九十年度毒
    聲字第一五七八號裁定令入戒治處所施以強制戒治一年，自九十年四月二十四日
    起執行強制戒治，於九十年十月二十四停止戒治，所餘戒治期間，付保護管束，
    於九十一年四月十日強制戒治期滿，並由臺灣板橋地方法院檢察署檢察官以九十
    年度毒偵字第一三八五號提起公訴，經本院以上開九十年度訴字第七九六號判決
    判處有期徒刑七月、六月，應執行有期徒刑一年確定。詎其出所後仍未戒除毒癮
    ，於強制戒治處分執行完畢釋放後五年內，復基於施用第一級毒品海洛因之概括
    犯意，自九十三年四月某日起，至九十三年五月八日止，在臺北縣土城市○○路
    二百六十九巷一號住處，以將毒品海洛因放入注射針筒內施打之方式，連續施用
    第一級毒品海洛因多次；甲○○又基於施用第二級毒品安非他命之犯意，於九十
    三年五月八日下午四時三十七分許為警採尿前九十六小時內之某時，在臺北縣土
    城市某ＫＴＶ包廂之廁所內，以將安非他命置於玻璃球內燒烤而吸取煙霧之方式
    ，施用第二級毒品安非他命一次。嗣於九十三年五月八日下午一時五十六分許，
    於臺北縣土城市○○路二百六十九巷一號住處內，為警查獲，並扣得注射針筒二
    支。
二、案經臺北縣政府警察局樹林分局報請臺灣板橋地方法院檢察署檢察官偵查起訴，
    本院於準備程序進行中，被告就被訴事實為有罪之陳述，經告知簡式審判程序之
    旨，並聽取當事人之意見後，裁定進行簡式審判程序。
    理  由
一、按刑事訴訟法於九十二年二月六日修正公布，依該法第二百八十四條一規定，除
    簡式審判程序及簡易程序案件外，第一審應行合議審判，復依同法第二百七十三
    條之一第一項規定，除被告所犯為死刑、無期徒刑、最輕本刑為三年以上有期徒
    刑之罪或高等法院管轄第一審案件者外，於第一次審判期日前之準備程序進行中
    ，被告先就被訴事實為有罪之陳述時，審判長得告知被告簡式審判程序之旨，並
    聽取當事人、代理人、辯護人及輔佐人之意見後，裁定進行簡式審判程序。經核
    被告甲○○所犯係死刑、無期徒刑、最輕本刑為三年以上有期徒刑以外之罪，其
    於準備程序中就被訴事實為有罪之陳述，經法官告知簡式審判程序之旨，並聽取
    公訴人、被告之意見後，本院爰依上開修正公布施行之刑事訴訟法規定，合議裁
    定由受命法官獨任進行簡式審判程序，合先敘明。
二、右揭犯罪事實，業經被告甲○○於警詢、檢察官偵訊及本院審理時坦承不諱，且
    被告為警查獲後，於九十三年五月八日下午四時三十七分許所採集之尿液，經送
    請臺灣檢驗科技股份有限公司檢驗之結果，呈安非他命類、鴉片類陽性反應，此
    有臺灣檢驗科技股份有限公司九十三年五月二十一日出具之濫用藥物尿液檢驗報
    告、臺北縣政府警察局樹林分局毒品危害防制條例案件被移送人姓名及代碼對照
    表各一紙檢附卷可稽。復有扣案之注射針筒二支、現場蒐證照片二幀可資佐證。
    是被告前開不利於己之自白核與事實相符，被告連續施用第一級毒品海洛因及施
    用第二級毒品安非他命之犯行，均堪認定。
三、又被告甲○○於八十七年間，因施用毒品案件，經本院以八十七年度毒聲字第五
    七五號裁定令入勒戒處所觀察、勒戒後，認無繼續施用毒品傾向，由臺灣板橋地
    方法院檢察署檢察官以八十七年度一０九七六號不起訴處分確定。又於九十年間
    ，因施用毒品案件，經本院以九十年度毒聲字第一二六五號裁定令入勒戒處所觀
    察、勒戒後，認有繼續施用毒品傾向，復經本院以九十年度毒聲字第一五七八號
    裁定令入戒治處所施以強制戒治一年，自九十年四月二十四日起執行強制戒治，
    於九十年十月二十四停止戒治，所餘戒治期間，付保護管束，於九十一年四月十
    日強制戒治期滿，並由臺灣板橋地方法院檢察署檢察官以九十年度毒偵字第一三
    八五號提起公訴，將本院以上開九十年度訴字第七九六號判決判處有期徒刑七月
    、六月，應執行有期徒刑一年確定等情，有臺灣板橋地方法院檢察署檢察官九十
    年度毒偵字第一三八五號起訴書、本院九十年度訴字第七九六號判決、臺灣高等
    法院被告全國前案紀錄表、臺灣板橋地方法院檢察署刑案資料查註紀錄表各一份
    在卷可按，被告顯係於前案施用毒品經強制戒治執行完畢釋放後五年內，再犯本
    件連續施用第一級及施用第二級毒品罪，應予依法論科。
四、查毒品危害防制條例業於九十二年六月六日經立法院修正通過，總統於九十二年
    七月九日公布，並自九十三年一月九日開始施行。本件被告行為時已在新法施行
    後，自應適用新法，而不生新舊法比較之問題，合先敘明。核被告甲○○所為，
    係犯修正後毒品危害防制條例第十條第一項、第二項之施用第一級毒品海洛因、
    第二級毒品安非他命罪。其施用前後持有第一級毒品海洛因、第二級毒品安非他
    命之低度行為，應為其施用之高度行為所吸收，不另論罪。又被告所犯上開施用
    第一級毒品海洛因及施用第二級毒品安非他命二罪，犯意各別、行為互殊，應予
    分論併罰。又被告先後多次施用第一級毒品海洛因，時間緊接，犯罪構成要件相
    同，顯係基於概括之犯意反覆為之，應依刑法第五十六條連續犯之規定論以一罪
    ，並加重其刑。又被告曾有如事實欄之前科紀錄，有臺灣高等法院被告全國前案
    紀錄表、臺灣板橋地方法院檢察署刑案資料查註記錄表各一紙附卷可按，其於刑
    之執行完畢後五年內，再犯本件有期徒刑以上之刑之罪，為累犯，均應依刑法第
    四十七條之規定加重其刑。爰審酌被告甲○○前經送觀察、勒戒、強制戒治後，
    猶應知所惕勵，對於施用毒品之違法性及可罰性，應有明確而強烈之認識，詎其
    不知悛悔，復行施用海洛因、安非他命，戕害自己身心健康，兼衡其智識程度、
    犯罪動機、目的、施用期間長短、頻率，及犯後態度等一切情狀，爰量處如主文
    所示之刑，並定其應執行之刑，以示懲儆。扣案之注射針筒二支，係被告所有供
    其施用海洛因所用之物，業據被告供承在卷，爰併依刑法第三十八條第一項第二
    款規定宣告沒收。
五、公訴意旨另以：被告甲○○基於施用第二級毒品之概括犯意，自九十三年四月某
    日起至前揭論罪部分為止，連續施用安非他命多次云云，惟查，被告於本院審理
    時堅決否認有連續施用安非他命之犯行，辯稱：在查獲之前已經有一段時間沒用
    安非他命了，只記得有一次和朋友喝酒時用過，約在查獲前幾天，是在土城的Ｋ
    ＴＶ包廂的廁所，用玻璃球燒烤吸食等語（見本院九十三年十一月二十三日準備
    程序筆錄）。而被告於九十三年五月八日下午一時五十六分許經警查獲後，於同
    日下午四時三十七分許在警局所採集尿液，經送鑑定結果，呈安非他命類陽性反
    應，有臺灣檢驗科技股份有限公司九十三年五月二十一日出具之濫用藥物尿液檢
    驗報告、臺北縣政府警察局樹林分局毒品危害防制條例案件被移送人姓名及代碼
    對照表各一紙在卷可憑，而依行政院衛生署藥物食品檢驗局八十一年二月八日
    （八一）藥檢壹字第００一一五六號函所示，安非他命經口服投與後約百分之七
    十於二十四小時內自尿中排出，約百分之九十於九十六小時內自尿中排出，由於
    目前國內尿液中安非他命之檢驗僅為鑑定其是否呈陽性反應，尚未定其含量，且
    安非他命成分之檢出與其投與方式，投與量、個人體質、採尿時間與檢測儀器之
    精密度等諸多因素有關，因此僅憑尿液中呈安非他命陽性反應，並無法確實推算
    吸食時間距採集時間之長短，惟依上述資料推斷，最長可能不會超過四日，是揆
    諸前開說明，依前開濫用藥物檢驗報告之結果充其量僅能推論被告曾於九十三年
    五月八日下午四時三十七分許採尿前之九十六小時內某時，有施用安非他命之行
    為，則被告辯稱其只有於查獲前幾天施用一次安非他命等語，自非不可採信，公
    訴人認被告連續多次施用安非他命，顯有誤會，惟公訴人所認多次施用安非他命
    部分與被告前揭論罪部分，有裁判上一罪之連續犯關係，本院自不另為無罪之諭
    知，併此敘明。
據上論斷，應依刑事訴訟法第二百七十三條之一第一項、第二百九十九條第一項前段
，毒品危害防制條例第十條第一項、第二項、第十八條第一項前段，刑法第十一條前
段、第五十六條、第四十七條、第三十八條第一項第二款、第五十一條第五款，判決
如主文。
本案經檢察官許智評到庭執行職務。
中　　　華　　　民　　　國　　九十三　　年　　 十一 　　月　　 三十 　　日
                                  臺灣板橋地方法院刑事第十三庭
                                      法  官  侯　志　融
右正本證明與原本無異。
如不服本判決，應於判決送達後十日內，向本院提出上訴狀。
                                      書記官  吳　進　安
中　　　華　　　民　　　國　　九十三　　年　　 十一 　　月　　 三十 　　日
附表本案論罪科刑法條全文：
毒品危害防制條例第十條
施用第一級毒品者，處六月以上五年以下有期徒刑。
施用第二級毒品者，處三年以下有期徒刑
